臺灣板橋地方法院刑事判決             100年度訴字第1887號
公  訴  人  臺灣板橋地方法院檢察署檢察官
被      告  童富敏
上列被告因違反毒品危害防制條例案件，經檢察官提起公訴（
100 年度毒偵字第4468號），被告於本院準備程序中就被訴事實
均為有罪之陳述，經詢問當事人意見，合議庭裁定由受命法官依
簡式審判程序獨任審理，本院判決如下：
    主  文
童富敏施用第一級毒品，處有期徒刑柒月，扣案海洛因壹包（淨
重零點零捌肆公克）沒收銷燬之。又施用第二級毒品，處有期徒
刑月。應執行有期徒刑玖月，扣案海洛因壹包（淨重零點零捌
肆公克）沒收銷燬之。
    事  實
一、童富敏前於民國98年間因施用第一、二級毒品案件，經本院
    裁定送觀察、勒戒後，認有繼續施用毒品之傾向，再經本院
    裁定令入戒治處所施以強制戒治，於99年6 月17日執行完畢
    釋放。詎仍不知悔改，於強制戒治執行完畢釋放後5 年內，
    復基於施用第一級毒品海洛因之犯意，於100 年6 月20日7
    時許，在其位於新北市○○區○○路119 巷3 之1 號4 樓之
    住處內，以摻於香菸內吸食之方式，施用第一級毒品海洛因
    1 次；另基於施用第二級毒品甲基安非他命之犯意，於同日
    上午某時，在上開住處內，以置於玻璃球內燒烤吸食煙霧之
    方式，施用第二級毒品甲基安非他命1 次。嗣於100 年6 月
    21日20時20分許，在新北市○○區○○街21號前為警查獲，
    並扣得其所有供其施用之海洛因1 包（呈白色粉塊狀，驗前
    淨重0.085 公克，驗後淨重0.084 公克）。
二、案經新北市政府警察局蘆洲分局移請臺灣板橋地方法院檢察
    署檢察官偵查起訴。
    理  由
一、按本件被告童富敏所犯均係死刑、無期徒刑、最輕本刑為3
    年以上有期徒刑以外之罪，其於準備程序就前揭被訴事實均
    為有罪之陳述，經受命法官告知簡式審判程序之旨，並聽取
    其與公訴人之意見後，本院認無不得或不宜改依簡式審判程
    序進行之情形，爰依刑事訴訟法第273 條之1 第1 項規定，
    裁定本件由受命法官獨任進行簡式審判程序，合先敘明。
二、上揭事實，業據被告於警、偵訊及本院審理時坦承不諱，並
    有海洛因1 包（呈白色粉塊狀，驗前淨重0.085 公克，驗後
    淨重0.084 公克）扣案可稽，且被告於上開時、地經警查獲
    後採尿送驗，檢驗結果呈嗎啡、甲基安非他命陽性反應，此
    有台灣檢驗科技股份有限公司100 年7 月13日編號UL/2011/
    00000000號濫用藥物檢驗報告、新北市政府警察局蘆洲分局
    偵辦毒品案件尿液代號對照表各1 份在卷可憑，足認被告之
    自白與事實相符，本件事證明確，被告犯行洵堪認定。
三、按海洛因、甲基安非他命分別為毒品危害防制條例第2 條第
    2 項第1 款、第2 款所稱之第一、二級毒品，不得施用、持
    有。次按，犯毒品危害防制條例第10條施用第一級、第二級
    毒品之罪者，檢察官應聲請法院裁定，令被告入勒戒處所觀
    察、勒戒，經觀察、勒戒後，檢察官依據勒戒處所之陳報，
    認受觀察、勒戒人無繼續施用毒品傾向者，應即釋放，並為
    不起訴之處分；認受觀察、勒戒人有繼續施用毒品之傾向者
    ，檢察官應聲請法院裁定令入戒治處所強制戒治，其期間為
    6 個月以上，至無繼續強制戒治之必要為止，但最長不得逾
    1 年，強制戒治期滿，應即釋放，由檢察官為不起訴之處分
    。觀察、勒戒或強制戒治執行完畢釋放後，5 年內再犯第10
    條之罪者，應依一般刑事訴訟程序予以起訴論罪科刑，此觀
    諸毒品危害防制條例第20條第1 項、第2 項、第23條第1 項
    、第2 項規定自明。被告既有如犯罪事實欄所示觀察、勒戒
    及強制戒治之前科，有臺灣高等法院被告前案紀錄表1 份在
    卷可考，其於強制戒治執行完畢釋放後5 年內，再犯本件施
    用毒品案件，依前述規定自應予以起訴論罪科刑。是核被告
    所為，係犯毒品危害防制條例第10條第1 項、第2 項之施用
    第一、二級毒品罪。其持有第一、二級毒品之低度行為，應
    分別為施用第一、二級毒品之高度行為所吸收，不另論罪。
    被告所犯上開2 罪間，犯意各別，罪名不同，應分論併罰。
    爰審酌被告除上開前科外，復曾於99年間施用第二級毒品，
    後經本院於100 年3 月14日以100 年度簡字第1385號判處有
    期徒刑2 月，同年4 月6 日確定，於100 年8 月1 日易科罰
    金執行完畢（就本案不構成累犯），此有上開前案紀錄表在
    卷可按，其經觀察、勒戒、強制戒治及法院論罪科刑後，仍
    未能戒絕毒癮，顯見其戒絕毒癮之意念非堅，惟念其於犯罪
    後坦承犯行，態度良好，且施用毒品行為，乃屬對自身健康
    之戕害行為，及其犯罪動機、目的、手段等一切情狀，分別
    量處如主文所示之刑，並定應執行之刑，以資懲儆。
四、扣案白色粉塊1 包（驗前淨重0.085 公克，驗後淨重0.084
    公克），經鑑定結果含有海洛因成分，有交通部民用航空局
    航空醫務中心100 年7 月15日航藥鑑字第1003748 號毒品鑑
    定書1 份在卷可佐，且係被告所有供其施用之物，業據被告
    於警、偵訊時自承在卷，應依毒品危害防制條例第18條第1
    項前段規定，不論屬於犯人與否，均沒收銷燬之，至鑑驗耗
    損之毒品因已滅失，自無庸宣告沒收銷燬。
據上論斷，應依刑事訴訟法第273 條之1 第1 項、第284 條之1
、第299 條第1 項前段，毒品危害防制條例第10條第1 項、第2
項、第18條第1 項前段，刑法第11條、第51條第5 款，判決如主
文。
本案經檢察官王筱寧到庭執行職務。
中    華    民    國   100    年    9     月    23    日
                  刑事第十三庭  法  官  楊筑婷
如不服本判決應於收受本判決後10日內向本院提出上訴書狀，並
應敘述具體理由，如未敘述上訴理由者，應於上訴期間屆滿後20
日內補提理由書狀於本院（均須按他造當事人之人數附繕本）「
切勿逕送上級法院」。
                                書記官  傅淑芳
中    華    民    國   100    年    9     月    23    日
附錄本判決之論罪法條：
毒品危害防制條例第10條
施用第一級毒品者，處6 月以上5 年以下有期徒刑。
施用第二級毒品者，處3 年以下有期徒刑。